最高法院刑事判決                              八十六年度台上字第一五七五號
    上訴人  甲○○○
右上訴人因違反麻醉藥品管理條例案件，不服台灣高等法院台中分院中華民國八十五
年十一月六日第二審判決（八十五年度上訴字第一三一七號，起訴案號：台灣台中地
方法院檢察署八十四年度偵字第一六七四七、一八一五三號），提起上訴，本院判決
如左：
    主  文
上訴駁回。
    理  由
按刑事訴訟法第三百七十七條規定，上訴於第三審法院，非以判決違背法令為理由，
不得為之。是提起第三審上訴，應以原判決違背法令為理由，係屬法定要件。如果上
訴理由狀並未依據卷內訴訟資料，具體指摘原判決不適用何種法則或如何適用不當，
或所指摘原判決違法情事，顯與法律規定得為第三審上訴理由之違法情形，不相適合
時，均應認其上訴為違背法律上之程式，予以駁回。本件原判決綜合調查證據之結果
，認上訴人甲○○○共同連續犯有麻醉藥品管理條例第十三條之一第二項第一款非法
販賣化學合成麻醉藥品安非他命（為累犯）之事實，已詳其所憑之證據及認定之理
由。查凡以自己犯罪之意思而參與犯罪，無論其所參與者為主行為，即犯罪構成要件
之行為；抑為從行為，即犯罪構成要件以外之行為，均為共同正犯。其以幫助他人犯
罪之意思，而參與犯罪構成要件之行為者，亦為共同正犯。必以幫助他人犯罪之之意
思，而參與犯罪構成要件以外之行為者，始為幫助犯。本件依原判決認定之事實，係
綽號「叔仔」之男子，與買受安非他命者洽定買賣安非他命之數量及金額後，「叔仔
」即電話通知上訴人將「叔仔」預先交其保管之安非他命置於其住處大門旁電線桿下
，買受人再自行往取，顯見上訴人已參與販賣安非他命之「交付」構成要件行為，上
訴人縱基於幫助之意思，依上說明，原判決論上訴人以共同正犯，適用法則並無違誤
。上訴意旨指其行為，充其量僅屬幫助行為，顯有誤會。又販賣安非他命罪，並不以
販入之後復行賣出為構成要件，只要以營利為目的，將安非他命購入或將之賣出，有
一於此，其犯罪即經完成，均不得視為未遂。原判決認定上訴人與綽號「叔仔」共同
意圖營利，由「叔仔」與買受安非他命者洽定買賣之數量及金額後，由上訴人負責交
付安非他命與買受人，上訴人則依約辦理，其販賣安非他命之行為即經完成，上訴人
是否代為收受價金，是否知悉售價若干，均不影響上訴人成罪。又本件事證已臻明確
，原審就上訴人是否依「叔仔」指示，將包裝好之安非他命間接交付買受人﹖何時及
次數如何﹖如何置放﹖有無另加包裝偽裝或以他物覆蓋或置於他物上方﹖有無買受者
往取或逕放該處卻無人往取等項再為無益之調查，亦難指為違法。原判決既已明各
項證據取捨之心證理由，所為論斷復無違證據法則。上訴意旨，徒憑己意，對於原審
職權之適法行使，任意指摘，而置原判決之明白論斷於不顧，尚難認為適法之第三審
上訴理由，其上訴違背法律上之程式，應予駁回。
據上論結，應依刑事訴訟法第三百九十五條前段，判決如主文。
中      華      民      國    八十六    年      三      月    二十一    日
                              最高法院刑事第二庭
                                  審判長法官  施  文  仁
                                        法官  陳  炳  煌
                                        法官  張  淳  淙
                                        法官  洪  文  章
                                        法官  林  錦  芳
      右正本證明與原本無異
                                              書  記  官
中      華      民      國    八十六    年      三      月    二十七    日
